# 请教陈版主关于资产交割过渡期的利润为正但未分配利润为负数的利润分配

提问人：zzjing 时间：2018-03-29 17:20:49
原股东出售A公司（A还有 3 个子公司）股权时以评估基准日 17 年 6 月 30 日作为确定股权转让价格的基础，但是评估基准日（ 17 年 9 月30 日）和资产交割日（ 17 年 12 月 31 日）之间的损益按协议约定归属于原股东，现在资产交割期间A公司的合并报表盈利 3000 万元，双方股东认可此数据，认为 12 月 31 日A公司应做股利分配 3000 万元给原股东，但是 2017 年 12 月 31 日A公司单体报表的未分配利润为-2000 万元（ 3 个子公司中 2 个子公司未分配利润也为负数，只有一个子公司未分配利润为正，为 2200 万），所以有人提出这种情况不能分配股利，提出让新股东出 3000 万元给原股东，但新股东不同意，坚持当时协议约定的购买价款已经支付，不再支付其他款项，期间的盈利让A公司做分配股利。 1 、我理解这种资产交割过渡期损益的股利分配与常规的分配不一样，即便是A的未分配利润为负数也是可以做股利分配的吧 2 、A公司单体报表 12 月 31 日的未分配利润为-2000万元（ 3 个子公司中 2 个子公司未分配利润也为负数，只有一个子公司未分配利润为 2200 万，但当年亏损），A公司单体报表的盈余公积为 3000 万元，A公司合并报表的未分配利润为-8000 万元，有人提出先将A公司的盈余公积弥补亏损，弥补完亏损后还有 1000 万剩余，再将子公司 2200 万元未分配利润做股利分配给A公司，然后用A公司这 2200 万元的分红款加一部分的盈余公积再分配给A公司原股东 3000 万元请教陈版主，我的 1 中的理解是否可行，是否不必像 2 那么麻烦，因为未分配利润为 2200 万元的子公司当年也是亏损，分配股利也不恰当

回答人：chenyiwei
1 、不可以，此时的特殊股利分配也不能违反《公司法》关于利润分配顺序的规定。 2 、方法 2 可行，但其何时事先取决于相关子公司和A的盈利状况，可能有一定不确定性。建议新股东担保，如果未来 2 ～ 3 年内无法向原股东付清，则由新股东补偿差额。